---
title: "Análise"
author: "José de Jesus Filho"
date: "7/12/2021"
output: word_document
bibliography: biblio.bib
csl: abnt.csl
nocite: |
    @dplyr, @ggplot2, @rmarkdown1, @stringr, @RPostgres, @pander, @httr, @xml2
---

```{r setup, include=FALSE}
knitr::opts_chunk$set(echo = FALSE,
                      warning = FALSE,
                      message  = FALSE,
                      comment=NA,
                      fig.width = 9, 
                      fig.height = 7)
options(scipen = 20, digits = 3)
```


```{r}
library(tidyverse)
library(flextable)
library(officedown)
library(officer)
library(sampleSelection)

# set_flextable_defaults(
#   font.family = "Arial", 
#   font.size = 12,
#   font.color = "black",
#   padding = 5,
#   table.layout = "autofit",
#   digits = 3,
#   big.mark = "",
#   decimal.mark = ",",
#   theme_fun = "theme_vanilla"
#   )
FitFlextableToPage <- function(ft, pgwidth = 6){

  ft_out <- ft %>% 
     autofit()

  ft_out <- width(ft_out, width = dim(ft_out)$widths*pgwidth /(flextable_dim(ft_out)$widths))
  return(ft_out)
}

#scale_colour_continuous <- scale_colour_viridis_c
#scale_colour_discrete   <- scale_colour_viridis_d
#scale_colour_binned     <- scale_colour_viridis_b
#scale_fill_continuous <- scale_fill_viridis_c
#scale_fill_discrete   <- scale_fill_viridis_d
#scale_fill_binned     <- scale_fill_viridis_b

```

```{r}
df <- readRDS("base_final.rds")
modelo <- readRDS("modelo.rds")
```

A base final terminou em 355 observações com as seguintes características:

### Distribuição das classes

```{r}
df %>% 
  count(classe, sort = TRUE) %>% 
  flextable() %>% 
  FitFlextableToPage()
```

### Distribuição do desfecho

```{r}
df %>% 
   count(desfecho, sort = TRUE) %>% 
   flextable()  %>% 
  FitFlextableToPage()
```

### Desfecho conforme a classe
```{r}
df %>% 
   count(classe, desfecho, sort = TRUE ) %>% 
   flextable() %>% 
  FitFlextableToPage()
```


### Distribuião dentre aquelas que têm decisão de mérito

```{r}
df %>% 
   filter(desfecho == "decisão") %>% 
    count(decisao) %>% 
    flextable() %>% 
  FitFlextableToPage()
```

```{r}
df %>% 
  filter(desfecho == "decisão") %>% 
  count(classe, decisao, sort = TRUE) %>% 
  flextable()  %>% 
  FitFlextableToPage()
```

```{r}
df %>% 
  count(assunto, sort = TRUE) %>% 
  flextable()  %>% 
  FitFlextableToPage()
```

```{r}
df %>% 
  count(assunto, desfecho, sort = TRUE) %>% 
  flextable()  %>% 
  FitFlextableToPage()
```
### Distribuição conforme a classe e o assunto em relação ao seguimento do processo

```{r}
df %>% 
  count(classe, assunto, desfecho) %>% 
  flextable() %>% 
  FitFlextableToPage()
```

### Distribuição conforme a classe e o assunto em decisões de mérito
```{r}
df %>% 
  filter(desfecho == "decisão") %>% 
  count(classe, assunto, decisao) %>% 
  flextable()  %>% 
  FitFlextableToPage()
```

### Julgados conforme o relator

```{r}
df %>% 
   count(relator, sort = TRUE) %>% 
   flextable()  %>% 
  FitFlextableToPage()
```

### Julgados conforme o relator o seguimento do processo


```{r}
df %>% 
  count(relator, desfecho) %>% 
  flextable()  %>% 
  FitFlextableToPage()
```
### Julgados conforme o relator e a decisão de mérito

```{r}

df %>% 
  filter(desfecho == "decisão") %>% 
  count(relator, decisao) %>% 
  flextable()  %>% 
  FitFlextableToPage()

```

### Julgados conforme o argumento

```{r}
df %>% 
   count(material_formal, sort = TRUE) %>% 
   flextable()  %>% 
  FitFlextableToPage()
```
### Julgados conforme o argumento e o seguimento

```{r}
df %>% 
   count(material_formal, desfecho ) %>% 
   flextable() %>% 
  FitFlextableToPage()
```

### Julgados conforme o argumento, a classe e o seguimento

```{r}
df %>% 
  count(material_formal, classe, desfecho) %>% 
  flextable() %>% 
  FitFlextableToPage()
```

### Julgados conforme o argumento em decisões de mérito

```{r}
df %>% 
  filter(desfecho == "decisão") %>% 
  count(material_formal, decisao) %>% 
  flextable()  %>% 
  FitFlextableToPage()
```

### Julgados conforme o seguimento, a classe em decisão de mérito


```{r}
df %>% 
  filter(desfecho == "decisão") %>% 
  count(material_formal, classe, decisao) %>% 
  flextable()  %>% 
  FitFlextableToPage()
```

### Julgados conforme a turma

```{r}
df %>% 
   count(turma, sort = TRUE) %>% 
   flextable()  %>% 
  FitFlextableToPage()
```
### Julgados conforme a turma e o seguimento

```{r}
df %>% 
  count(turma, desfecho) %>% 
  flextable()  %>% 
  FitFlextableToPage()
```


### Julgados conforme a turma e a classe


```{r}
df %>% 
  count(turma,classe) %>% 
  flextable()  %>% 
  FitFlextableToPage()
```
### Julgados conforme a turma, a classe e o seguimento

```{r}
df %>% 
  count(turma, classe, desfecho) %>% 
  flextable() %>% 
  FitFlextableToPage()
```

### Julgados conforme a turma e a decisão de mérito

```{r}
df %>% 
  filter(desfecho == "decisão") %>% 
  count(turma, decisao) %>% 
  flextable()  %>% 
  FitFlextableToPage()
```

### Julgados conforme o ato

```{r}
df %>% 
  count(ato, sort = TRUE) %>%
  flextable()  %>% 
  FitFlextableToPage()
```

### Julgados conforme o ato e o seguimento

```{r}
df %>% 
  count(ato, desfecho) %>% 
  flextable()  %>% 
  FitFlextableToPage()

```

### Julgados conforme o ato e a classe


```{r}
df %>% 
  count(ato, classe) %>% 
  flextable()  %>% 
  FitFlextableToPage()
```
### Julgados conforme o ato e o seguimento
```{r}
df %>% 
  count(ato, desfecho) %>% 
  flextable()  %>% 
  FitFlextableToPage()
```

### Julgados conforme o ato, a classe e o seguimento

```{r}
df %>% 
  count(classe, ato, desfecho) %>% 
  flextable()  %>% 
  FitFlextableToPage()
```

### Julgados conforme o ato e a decisão de mérito

```{r}
df %>% 
  filter(desfecho == "decisão") %>% 
  count(ato, decisao) %>% 
  flextable()  %>% 
  FitFlextableToPage()

```

### Julgados conforme o ato, a classe e a decisão de mérito

```{r}
df %>% 
  filter(desfecho == "decisão") %>% 
  count(classe, ato, decisao) %>% 
  flextable()  %>% 
  FitFlextableToPage()
```

### Julgados conforme o governo
```{r}
df %>% 
  rename(governo = governo1) %>% 
  count(governo) %>% 
  flextable()  %>% 
  FitFlextableToPage()

```
### Julgados conforme o governo e o seguimento

```{r}
df %>% 
  rename(governo = governo1) %>% 
  count(governo, desfecho) %>% 
  flextable()  %>% 
  FitFlextableToPage()
```

### Julgados conforme o governo, a classe e o seguimento

```{r}
df %>% 
  rename(governo = governo1) %>% 
  count(classe, governo, desfecho) %>% 
  flextable()  %>% 
  FitFlextableToPage()
```

### Julgados conforme o governo e a decisão de mérito

```{r}
df %>% 
  rename(governo = governo1) %>% 
  filter(desfecho == "decisão") %>% 
  count(governo,decisao) %>% 
  flextable()  %>% 
  FitFlextableToPage()
```
### Julgados conforme o governo, a classe e a decisão de mérito

```{r}
df %>% 
  rename(governo = governo1) %>% 
  filter(desfecho == "decisão") %>% 
  count(classe, governo, decisao) %>% 
  flextable()  %>% 
  FitFlextableToPage()
```

## Análise inferencial

Para a análise inferencial, foi usado o modelo de regressão binomial. Acontece que apenas parcela dos processos segue até a decisão de mérito, a outra extingue-se sem apreciação por várias razões, especialmente por perda de objeto. Partindo-se do  pressuposto de que a perda de objeto não ocorre aleatoriamente, mas ela é sistemática, ao analisar os dados que chegeram ao mérito sem considerar que muitos não são julgados por força de mecanismos que podem ser explicados, os resultados podem estar enviesados.

James Heckman [-@heckman1976common] propôs um modelo de seleção para corrigir o viés no modelo de regressão com dados faltantes não aleatórios na variável resposta. O método proposto vislumbra o modelo em duas partes. Uma primeira que verifica o quão propenso processo está para ser julgados, i.e., calcula-se as probabilidades  de um processo seguir adiante e de não seguir. Esses resultados então condicionam o resultado do segundo modelo que observa o mérito [@enders2010applied], na medida em que o modelo de dados faltantes (modelo de seleção) ajusta para o viés no modelo de reultado. Dessa forma, optou-se por rodar o modelo proposto por Heckman, ou seja, dois modelos rodados. Para tanto, usou-se o pacote SampleSelection [@sampleSelection] escrito em R [@base]. Abaixo o sumário dos resultados.


```{r}
modelo
```


# Referências


